【裁判字號】    92,訴,287
【裁判日期】    920826
【裁判案由】    毒品危害防制條例
【裁判全文】
臺灣基隆地方法院刑事判決                          九十二年度訴字第二八七號
    公  訴  人  臺灣基隆地方法院檢察署檢察官
    被      告  甲○○
右列被告因違反毒品危害防制條例案件，經檢察官提起公訴（九十二年度毒偵字第四
六五號），本院判決如左：
    主  文
甲○○施用第一級毒品海洛因，處有期徒刑捌月。
扣案含第一級毒品海洛因之殘渣袋壹個沒收銷燬之、注射針筒壹支沒收。
    事  實
一、甲○○前因施用第一級毒品案件，經觀察、勒戒，認無繼續施用毒品傾向，由台
    灣基隆地方法院檢察署檢察官於民國（下同）九十年八月三日，以九十年度毒偵
    字第一一八六、一一八八號不起訴處分確定，又基於施用第一級毒品海洛因之概
    括犯意，自九十一年一月間起至同年四月二十五日止，在台北縣萬里鄉○○村○
    ○路一一八號住處，連續施用第一級毒品海洛因，經本院以九十一年度毒聲字第
    五九六號裁定送觀察勒戒後，認有繼續施用毒品之傾向，由台灣基隆地方法院檢
    察署檢察官以九十一年度聲戒字第二三五號聲請強制戒治，並以九十一年度毒偵
    字四三九號提起公訴，經本院於九十一年十一月二十六日，以九十一年度訴字第
    五００號判處有期徒刑八月，於同年十二月二十三日確定（尚未執行），猶不知
    悔改，復基於施用第一級毒品海洛因之犯意，於九十二年五月十四日，在台北縣
    萬里鄉○○村○○路一一八號住處，以針筒注射方式，施用第一級毒品海洛因一
    次，嗣為警於九十二年五月十四日凌晨二時五十分許，台北縣萬里鄉○○村○○
    路一一九號前經盤檢查獲，並當場扣得含第一級毒品海洛因之殘渣袋一個、注射
    針筒一支。
二、案經台北縣警察局金山分局報請台灣基隆地方法院檢察署檢察官偵查起訴。
    理  由
一、訊據被告甲○○對於右揭犯行坦承不諱，且被告為警查獲時所採得之尿液經送基
    隆市衛生局檢驗結果，呈嗎啡陽性反應（因海洛因於人體內會代謝成嗎啡，故涉
    嫌海洛因之吸食者，係檢驗其尿液中之嗎啡反應）之事實，此有基隆市衛生局基
    衛檢字第０九二０００六八五三號檢驗成績書一紙附卷可稽；並有含第一級毒品
    海洛因之殘渣袋一個、注射針筒一支扣案可稽，足證被告自白施用毒品之事實與
    事實相符。又查被告前因施用第一級毒品案件，經觀察、勒戒，認無繼續施用毒
    品傾向，由台灣基隆地方法院檢察署檢察官於九十年八月三日，以九十年度毒偵
    字第一一八六、一一八八號不起訴處分確定，又基於施用第一級毒品海洛因之概
    括犯意，自九十一年一月間起至同年四月二十五日止，在台北縣萬里鄉○○村○
    ○路一一八號住處，連續施用第一級毒品海洛因，經本院以九十一年度毒聲字第
    五九六號裁定送觀察勒戒後，認有繼續施用毒品之傾向，由台灣基隆地方法院檢
    察署檢察官以九十一年度聲戒字第二三五號聲請強制戒治，並以九十一年度毒偵
    字四三九號提起公訴，經本院於九十一年十一月二十六日，以九十一年度訴字第
    五００號判處有期徒刑八月，於同年十二月二十三日確定等情，有上開不起訴處
    分書、起訴書、本院判決書、台灣高等法院被告全國前案紀錄表附卷可參。被告
    犯行堪以認定，應予依法論科。
二、查海洛因係毒品危害防制條例所定之第一級毒品，此為該條例第二條第二項第一
    款所明定。又犯毒品危害防制條例第十條施用毒品之罪者，檢察官應先將被告送
    勒戒處所觀察、勒戒，經觀察、勒戒後，無繼續施用毒品傾向者，應由檢察官為
    不起訴處分，有繼續施用毒品之傾向者，由檢察官聲請法院裁定令入戒治處所施
    以強制戒治；依前開規定為不起訴處分後，五年內再犯施用毒品之罪，經觀察、
    勒戒後，認有繼續施用毒品之傾向或三犯以上者，不適用前開規定，但應由檢察
    官聲請法院裁定令入戒治處所施以強制戒治，毒品危害防制條例第二十條定有明
    文。本件被告前因施用毒品，經本院裁定送觀察、勒戒後，認無繼續施用毒品傾
    向，由台灣基隆地方法院檢察署檢察官於九十年八月三日，以九十年度毒偵字第
    一一八六、一一八八號不起訴處分確定，又基於施用第一級毒品海洛因之概括犯
    意，自九十一年一月間起至同年四月二十五日止，在台北縣萬里鄉○○村○○路
    一一八號住處，連續施用第一級毒品海洛因，經本院以九十一年度毒聲字第五九
    六號裁定送觀察勒戒後，認有繼續施用毒品之傾向，由台灣基隆地方法院檢察署
    檢察官以九十一年度聲戒字第二三五號聲請強制戒治，並以九十一年度毒偵字四
    三九號提起公訴，經本院於九十一年十一月二十六日，以九十一年度訴字第五０
    ０號判處有期徒刑八月，於同年十二月二十三日確定等情，已如前述，依毒品危
    害防制條例第二十條第三項規定，自應依法處罰。核被告所為，係犯毒品危害防
    制條例第十條第一項之施用第一級毒品罪。其持有海洛因之低度行為為施用之高
    度行為所吸收，不另論罪。爰審酌被告沉迷毒品戕害身心，及犯罪所生之危害，
    惟姑念其犯罪後坦承犯行態度尚稱良好等一切情狀，量處如主文所示之刑，以示
    懲戒。
三、扣案含第一級毒品海洛因殘渣袋一個，因量微無法分離，不問屬於犯人與否，依
    毒品危害防制條例第十八條第一項沒收銷燬之，注射針筒一支，為被告所有而供
    施用毒品所用之物，業據被告供明在卷，應依刑法第三十八條第一項第二款宣告
    沒收。
據上論斷，應依刑事訴訟法第二百九十九條第一項前段，毒品危害防制條例第十條第
一項、第十八條第一項前段、刑法第十一條前段、第三十八條第一項第二款，判決如
主文。
本案經檢察官張長樹到庭執行職務。
中      華      民      國      九十二      年    八    月    二十六    日
                                      臺灣基隆地方法院刑事第三庭
                                            法  官    齊      潔
右正本證明與原本無異。
對於本件判決如有不服，應於收受送達後十日內，向本院提出上訴書狀，上訴於臺灣
高等法院，並按他造當事人之人數附具繕本。
                                            書記官    莊  國  南
中      華      民      國      九十二      年    八    月    二十九    日
附錄論罪法條
毒品危害防制條例第十條第一項：
施用第一級毒品者，處六月以上五年以下有期徒刑。
毒品危害防制條例第十八條第一項前段：
查獲之第一、二級毒品及專供製造或施用第一、二級毒品之器具，不問屬於犯人與否
，均沒收銷燬之；查獲之第三、四級毒品及製造或施用毒品之器具，無正當理由而擅
自持有者，均沒入銷燬之。但合於醫藥、研究或訓練之用者，得不予銷燬。


司法院資訊處製作；財團法人民間司法改革基金會備份。
